最　高　行　政　法　院　裁　定
　　　　　　　　　　　　　　　　　　 96年度裁字第01521號
上　訴　人　甲○○
被 上訴 人　新竹市地政事務所
代　表　人　乙○○
上列當事人間因申辦建物第一次測量事件，上訴人對於中華民國
94年9月28日臺北高等行政法院93年度訴字第4147號判決，提起
上訴，本院裁定如下：
　　主  文
上訴駁回。
上訴審訴訟費用由上訴人負擔。
　　理  由
一、按對於高等行政法院判決之上訴，非以其違背法令為理由，
    不得為之，行政訴訟法第242條定有明文。又提起上訴，應
    以上訴狀表明上訴理由並應添具關於上訴理由之必要證據，
    復為同法第244條第1項第4款及第2項所明定。是當事人提起
    上訴，如以原審判決有不適用法規或適用不當為理由時，其
    上訴狀應有具體之指摘，並揭示該法規之條項或其內容；如
    以原審判決有同法第243條規定所列各款情形之當然違背法
    令為理由時，其上訴狀應揭示合於該款之事實，及依訴訟資
    料合於該違背法令之具體事實。如上訴狀未依此項方法表明
    ，或其所表明者，顯與上開法條規定之情形不相合時，即難
    認為已對原審判決之違背法令有具體之指摘，其上訴自難認
    為合法。
二、上訴人向被上訴人申請就坐落新竹市○○段1344地號土地上
    門牌號碼新竹市○○路○段366號建築物辦理建築物第一次測
    量，被上訴人因認上訴人申請所附之房屋稅籍證明書等文件
    資料，不能證明前開三層加強磚造建築物屬實施建築管理前
    已改建之建築物，經通知上訴人補正，上訴人未能補正其他
    證明文件，被上訴人遂以本件不符地籍測量實施規則第279
    條第2項實施建築管理前建造之建物申請建物第一次測量有
    關規定，駁回上訴人之申請。上訴人不服，提起訴願，經決
    定駁回，提起行政訴訟，亦經判決駁回，乃提起上訴。主張
    ：（一）稅籍證明書起課年月日因稅捐處遺失原始稽查量測
    資料，無從查考，加諸稅捐處函告以其未有確定完工日期佐
    證之起課日作為登記產權之參考，本件採用起課日判定，實
    有待斟酌。（二）臺灣電力股份有限公司（下稱臺電公司）
    既已供電，應有建物存在，59年間舊建物拆除，原始供電契
    約已結束，新建物建妥後，重新申請供電，新的供電契約始
    成立，非謂新建物之供電係在59年間開始。又系爭新建物既
    未有使用執照而有供電事實，足可證明系爭建物是在都市計
    畫實施前即存在。（三）依繳納電費憑證及稅籍證明書，足
    證於實施都市計畫前，系爭建物業已存在等語。
三、原審斟酌全辯論意旨及調查證據之結果，以：（一）上訴人
    於93年8月17日就坐落新竹市○○段1344地號土地上門牌號
    碼新竹市○○路○段366號三層加強磚造建築物，向被上訴人
    申請辦理建築物第一次測量，被上訴人因認上訴人所檢附之
    臺電公司新竹營業處書函及房屋稅籍證明書等文件資料，不
    能證明前開三層加強磚造建築物屬實施建築管理前已改建之
    建築物，經通知上訴人補正，上訴人未能補正，被上訴人遂
    於93年9月2日以新地測字第0930007453號函駁回上訴人之申
    請之事實，有上訴人之建物測量申請書及被上訴人前開函附
    原處分卷可稽，堪信為真實。（二）按上訴人申請測量之前
    開三層樓建物坐落基地，位屬新竹縣政府以67年2月2日府建
    都字第17599號函公告發布並自67年2月3日起實施之高速公
    路新竹交流道附近特定區計畫地區。依辦理土地複丈與建物
    測量補充規定第10點規定，建物位於都市地區內者，若於都
    市計畫發布實施日前建造，即屬實施建築管理前建造之建物
    。故本件應審究者，乃上訴人申請測量之前開三層建物，依
    其提出之證明文件，是否足以證明該建物係於67年2月3日前
    改建完成。（三）本件上訴人於申請時，固提出臺電公司新
    竹營業處93年8月2日新竹費核代字第A9300783號書函及新竹
    縣稅捐稽徵處66年8月8日66新縣稅貳字第85891號准予變更
    納稅義務人函為證明文件。惟依臺電公司新竹營業處前開書
    函記載之裝表供電日期為59年10月；另新竹縣稅捐稽徵處前
    開函所載：上訴人於66年8月間向前手黃雜購得之建物為台
    式磚造建物(面積19.04坪)等情，僅足證明門牌號碼新竹市
    ○○路○段366號之原有台式磚造舊建物(面積19.04坪)，於
    67年2月3日前開特定區計畫公告實施前已建造完成，屬實施
    建築管理前建造之建物，尚無法證明上訴人申請測量之前開
    三層加強磚造建物（面積為313.2平方公尺），係於67年2月
    3日前即改建完成。復參諸新竹市稅捐稽徵處93年7月26日房
    屋稅籍證明書所載，前開三層加強磚造建物房屋稅之起課時
    間為68年7月，亦於67年2月3日前開特定區計畫公告實施後
    ，故依上開證明文件，均不足以證明前開三層建物係於實施
    建築管理前建造之建物。（四）上訴人雖另主張因其不諳法
    令，未於建物改建完成後，立即申請重估課稅現值，嗣新竹
    縣稅捐稽徵處於68年7月實施三年一週期清查時，重新核算
    課稅現值，致有前開起課時間產生，不得以起課時間認定為
    前開建物完成日云云，縱屬實在，亦僅能證明系爭房屋改建
    時點非在房屋稅起課時間68年7月，惟亦無法證明該三層建
    物係於實施建築管理前即67年2月3日前已改建完成。末查，
    建築物未經領得使用執照，不准接水接電，固為建築法第73
    條所明定，惟新竹市○○路○段366號舊有台式磚造建物之
    原所有人，早於59年10月即已申請水電並裝表供電完成，此
    有臺電公司新竹營業處前開書函可證，並非上訴人於購入改
    建為前開三層加強磚造建物後始申請水電，即上訴人亦自承
    於改建完成後向電力公司申請遷移原舊電錶等語在卷，復參
    諸臺電公司新竹營業處就上訴人申請提供移表用電資料，以
    93年9月29日(93)新區費核發字第93090407號函覆稱：因用
    電原始憑證已保存年限（10年），業經銷燬，無法查證該項
    移表用電資料等語，亦有臺電公司新竹營業處前開函附原處
    分卷可稽，足見前開建物是否有合法裝置之水電使用，核與
    上訴人所有前開三層建物何時改建完成無涉，上訴人執此謂
    其前開建物既有合法水電使用，即足證明係於67年2月3日前
    開特定區計畫公告實施前修妥云云，亦非有據等詞，為判斷
    基礎，因而駁回上訴人在原審之訴。
四、本院查：（一）原審以前開理由駁回上訴人於原審之訴，經
    核並無不合。（二）上訴人雖以前開各詞提起上訴，惟觀之
    上訴人所述，無非係就原審取捨證據認定事實之職權行使，
    指摘原判決違誤，而未主張原判決有如何違背法令之處，揆
    之前開規定及說明，本件上訴尚難認係合法，應予駁回。
五、依行政訴訟法第249條第1項前段、第104條、民事訴訟法第
    95條、第78條，裁定如主文。
中　　華　　民　　國　　96　　年　　7　　 月　　12　　日
                  第二庭審判長法  官　鄭　淑　貞
                              法  官  黃　合　文
                              法  官　吳　明　鴻
                              法  官　鄭　小　康
                              法  官　帥　嘉　寶
以  上  正  本  證  明  與  原  本  無  異
中　　華　　民　　國　　96　　年　　7　　 月　　12　　日
　　　　　　　　　　　　　　　書記官　阮　桂　芬
